臺灣士林地方法院民事裁定
110年度消債更字第183號
債  務  人  吳墘鴻  
代  理  人  楊啟宏律師（法扶律師）
上列當事人聲請更生事件，本院裁定如下：
    主  文
債務人甲○○自中華民國一百一十年十二月二十一日十七時起開始
更生程序。
命司法事務官進行本件更生程序。
    理  由
一、按債務人對於金融機構負債務者，在聲請更生或清算前，應
    向最大債權金融機構請求協商債務清償方案，或向其住、居
    所地之法院或鄉、鎮、市、區調解委員會聲請債務清理之調
    解，消費者債務清理條例第151 條第1 項定有明文。次按，
    債務人不能清償債務或有不能清償之虞，且無擔保或無優先
    權之本金及利息債務總額未逾新臺幣（下同）1,200 萬元者
    ，於法院裁定開始清算程序或宣告破產前，得向法院聲請更
    生，觀諸同條例第3 條、第42條第1 項規定自明。又法院開
    始更生程序之裁定，應載明其年、月、日、時，並即時發生
    效力。法院開始更生或清算程序後，得命司法事務官進行更
    生或清算程序，必要時得選任律師、會計師或其他適當之自
    然人或法人一人為監督人或管理人，復為同條例第45條第1
    項、第16條所明定。
二、聲請意旨略以：伊有不能清償債務之虞，前已向法院聲請債
    務清理之調解，惟調解不成立。又伊無擔保或無優先權之本
    金及利息債務總額未逾1,200萬元，復未經法院裁定開始清
    算程序或宣告破產，爰聲請更生等語。
三、經查，債務人所主張之上開事實，有債務人現戶全戶戶籍謄
    本（見本院卷第52頁）、財團法人金融聯合徵信中心當事人
    綜合信用報告之債務清理條例前置協商專用債權人清冊（見
    本院卷第54頁至第58頁）、108至109年度綜合所得稅各類所
    得資料清單（見本院卷第61頁至第62頁）、全國財產稅總歸
    戶財產查詢清單（見本院卷第60頁）、調解不成立證明書（
    見本院110年度司消債調字第151號卷，下稱調解卷，第68頁
    ）、金融機構及郵局之存摺資料（見本院卷第64頁至第76頁
    ）、中華民國人壽保險商業同業公會投保查詢資料（見本院
    卷第85頁）、聘僱合約書（見本院卷第88頁）、名昌有限公
    司110年11月17日書狀及附件（見本院卷第118頁至第138頁
    ）、債務人最新勞工保險被保險人投保資料表（見本院卷第
    90頁至第91頁）、債務人未成年子女之生母戶籍謄本及最新
    勞工保險被保險人投保資料表（見本院卷第148頁、第152頁
    至第153頁）、債務人未成年子女之生母108至109年度綜合
    所得稅各類所得資料清單及全國財產稅總歸戶財產查詢清單
    （見本院卷第149頁至第151頁）、房屋租賃契約書（見本院
    卷第92頁至第98頁）、債務人未成年子女之戶籍謄本及108
    至109年度綜合所得稅各類所得資料清單及全國財產稅總歸
    戶財產查詢清單（見本院卷第100頁至第104頁）、債務人之
    家族系統表（見本院卷第162頁）、債務人之母108至109年
    度綜合所得稅各類所得資料清單及全國財產稅總歸戶財產查
    詢清單（見本院卷第166頁至第168頁）、債務人未成年子女
    之在學證明（見本院卷第156頁）等為證，核閱屬實。是債
    務人目前擔任弱電工程人員，每月收入約新臺幣（下同）3
    萬元（見本院卷第88頁、第118頁至第138頁），名下別無其
    他財產。惟債務人負擔之債務依債權人清冊所載至少560萬8
    ,139元（見調解卷第3頁），以債務人自陳其每月可清償3,0
    00元（見本院卷第145頁）計算，至少需約156年（計算式：
    5,608,139÷3,000÷12≒156）始能清償完畢，應認其已不能清
    償債務。此外，債務人無擔保或無優先權之債務總額未逾1,
    200萬元，且無同條例第6條第3項、第8條或第46條各款所定
    駁回更生聲請之事由存在，則債務人聲請更生，應屬有據。
    揆諸首開說明，應予開始更生程序，並命司法事務官進行本
    件更生程序。
四、爰裁定如主文。
中    華    民    國   110    年    12    月    21    日
                  民事第三庭  法  官  劉育琳 
以上正本係照原本作成。
本件裁定不得抗告。
中　　華　　民　　國　　110 　年　　12　　月　　21　　日
                              書記官  邱勃英